【裁判字號】    90,自,11
【裁判日期】    900711
【裁判案由】    恐嚇等
【裁判全文】
臺灣苗栗地方法院刑事判決                              九十年度自字第一一號
    自  訴  人  甲○○
    被      告  乙○○
右列被告因恐嚇等案件，經自訴人提起自訴，本院判決如左：
    主  文
乙○○無罪。
    理  由
一、自訴意旨略以：被告乙○○於民國八十九年十二月二十四日深夜二時許，駕車返
    回其在苗栗縣竹南鎮龍之城社區住處時，因未帶遙控器，要守衛替其開門而按下
    很大聲喇叭聲，經自訴人即龍之城社區管理委員會總幹事甲○○勸阻，竟心生不
    滿在龍之城社區管理中心前出口恐嚇稱：「你看我小也按怎打死人，乎你死甲沒
    全屍！」，而使自訴人心生畏懼，致生危害於自訴人生命之安全。因認被告涉犯
    刑法第三百零五條之恐嚇危害安全罪嫌云云。
二、按犯罪事實應依證據認定之，無證據不得推定其犯罪事實，刑事訴訟法第一百五
    十四條定有明文。又認定不利於被告之事實，須依積極證據，苟積極證據不足為
    不利於被告事實之認定時，即應為有利於被告之認定，更不必有何有利之證據。
    此最高法院三十年上字第八一六號著有判例。又告（自）訴人之告（自）訴，係
    以使被告受刑事訴追為目的，是其陳述是否與事實相符，仍應調查其他證據以資
    審認（最高法院五十二年臺上字第一三００號判例參照）。
三、本件自訴人認被告涉犯刑法第三百零五條之恐嚇危害安全罪嫌，無非係以被告在
    管理中心前恐嚇時已為龍之城社區管理中心之監視錄影帶所拍攝，並提出錄影帶
    一捲為其主要論據。惟訊據被告則堅決否認有何恐嚇危害安全之犯行，辯稱：並
    沒有恐嚇自訴人等語。經查：自訴人所提之錄影帶雖有影像，惟並無聲音，業經
    本院當庭勘驗無誤，且自訴人亦無法提出其他證據以佐其說，從而自不得僅憑自
    訴人片面之指訴即認被告有恐嚇危害安全之犯行。此外，復查無其他積極證據足
    資證明被告有何恐嚇危害安全之犯行，不能證明被告此部分之犯罪，揆諸首揭說
    明，自就被告被訴恐嚇危害安全部分諭知無罪之判決。
四、被告經合法傳喚無正當理由而不到庭，本院認係應諭知無罪之案件，故不待其陳
    述逕行判決，又自訴人自訴被告另涉有傷害、公然侮辱罪嫌部分，因屬告訴乃論
    之罪，自訴人於第一審辯論終結前得撤回其自訴，刑事訴訟法第三百二十五條第
    一項定有明文，茲據自訴人於本院九十年六月十三日審理時撤回其自訴，則傷害
    、公然侮辱部分已無訴訟繫屬，本院自無庸再加以審判，均併此敘明。
據上論斷，應依刑事訴訟法第三百四十三條、第三百零一條第一項、第三百零六條，
判決如主文。
中      華      民      國    九十      年      七      月     十一     日
                                臺灣苗栗地方法院刑事第二庭
                                        法  官  黃  建  都
右正本證明與原本無異
如不服本判決，應於判決送達後十日內向本院提出上訴狀（應附繕本），上訴於臺灣
高等法院臺中分院。
                                        書記官  黃  士  益
中      華      民      國    九十      年      七      月     十一     日


司法院資訊處製作；財團法人民間司法改革基金會備份。
